【裁判字號】    89,上更(二),289
【裁判日期】    890913
【裁判案由】    違反槍砲彈藥刀械管制條例
【裁判全文】
台灣高等法院台中分院刑事判決              民國八十九年度上更(二)字第二八九號
    上  訴  人
    即  被  告  乙○○
    選任辯護人  張國楨
右上訴人因違反槍砲彈藥刀械管制條例案件，不服台灣南投地方法院中華民國八十四
年九月十三日第一審判決（民國八十四年度訴字第一一二號，起訴案號：台灣南投地
方法院檢察署民國八十四年度偵字第六一九號），提起上訴，經判決後由最高法院第
二次發回更審，本院判決如左：
    主      文
原判決撤銷。
乙○○未經許可，無故寄藏手槍，處有期徒刑壹年伍月，扣案如附表之制式轉輪手槍
壹枝、子彈肆顆（尚未試射），均沒收。
    事      實
一、乙○○曾犯重傷害罪，並曾受感訓處分，其於民國（下同）七十四年間所犯重傷
    害罪，經本院判處有期徒刑四年褫奪公權三年，經上訴後由最高法院駁回其上訴
    而告確定，嗣經七十七年減刑為有期徒刑二年，褫奪公權一年六月，於七十七年
    十一月二十三日獲假釋出獄，七十八年七月九日假釋期滿以已執行完畢論（非累
    犯），現任南投縣南投市市民代表會主席，並擔任由信徒捐款興建之南投市○○
    里○○路旁「三玄宮」寺廟之建廟負責人。於八十四年一月二十三日凌晨一時三
    十分許，台灣南投地方法院檢察署檢察官為查辦賭博案，指揮南投憲兵隊人員至
    上開「三玄宮」執行搜索查緝，莊福全（未據起訴）發覺情況有異，並誤認甫進
    入之便衣憲兵隊人員為警察，認乙○○係南投市市民代表會主席，與警察關係良
    好不致於被搜身，乃迅將其所帶未經許可無故持有如附表之制式轉輪手槍一把及
    子彈六顆插於適在其身旁之乙○○之後腰際（外由所穿夾克覆蓋），乙○○雖
    即由莊福全告知上情，但亦自恃其為南投市代表會主席之身分，心存僥倖，竟亦
    未經許可無故默允莊福全寄藏該等手槍及子彈，旋檢察官與南投憲兵隊人員因在
    上開「三玄宮」內當場查獲林進益等多人在場聚賭（林進益等人所犯賭博罪業另
    經原審法院判處罪刑在案），乃將包括乙○○在內之二十餘名當時在場之人全部
    帶回南投憲兵隊隊部處理，乙○○被帶回南投憲兵隊隊部後情非得已，於同日凌
    晨五時許始將上情向該憲兵隊調查官李柏淵自首，經該憲兵隊人員黃永裕自其身
    上起出如附表之制式轉輪手槍一枝及子彈六顆（於送內政部警政署刑事警察局鑑
    驗時，經試射二顆，僅餘四顆），並進而接受裁判。
二、案經南投憲兵隊移送台灣南投地方法院檢察署檢察官偵查起訴。
    理      由
一、訊據上訴人即被告乙○○（下稱上訴人）對於右揭事實，除矢口否認有未經許可
    無故寄藏制式手槍、子彈之犯行，並辯稱：於南投憲兵隊人員到場時，莊福全發
    覺情況有異，誤認便衣憲兵隊人員係警察，對代表會主席不會搜身，乃臨時將其
    持有如附表之手槍（附子彈，下同）插在渠後腰際，南投憲兵隊人員旋即進入「
    三玄宮」內並嗚槍示警，喝令在場人員不許動，致渠未及將該手槍交還莊福全，
    面對執勤憲兵人員兇暴之態度，令渠亦無說明之機會，迄渠被帶回南投憲兵隊後
    ，渠見有軍官在場，始主動將上情報告憲兵隊調查官李柏淵，並告知該手槍非渠
    所有，並請求鑑定該手槍上之指紋，渠確無非法寄藏手槍及子彈之故意等語外，
    其餘等情，業迭據其於南投憲兵隊、檢察官調查時及原審法院、本院前審、本院
    審理中坦承不諱（見南投憲兵隊偵查卷第一頁反面；偵查卷第五十七頁、第八十
    一頁、第一一三頁；原審卷第四十一頁、第一二四頁；本院上訴卷第二十八頁、
  第四十六頁、第四十七頁、第九十一頁；本院更(一)卷第二十七頁、第六十三頁、
    第一三三頁、第一六八頁反面）。且查：
    (一)證人莊福全於南投憲兵隊、檢察官偵訊時及原審法院、本院前審訊問時亦均供
      證稱：如附表之槍彈係渠所有，因渠見憲兵誤以為是警方至現場查賭博案，心
      想警方應不會對代表會主席進行搜身，乃將原藏放於渠身上之如附表制式手槍
      、子彈往上訴人背後腰際插上，並告知上訴人此情等語（見南投憲兵隊偵查卷
      第三頁反面、第四頁；偵查卷第五十四頁、第七十八頁、第一二三頁；原審卷
      第一二四頁反面、第一二五頁；本院上訴卷第四十七頁反面、第四十八頁）。
    (二)另於原審法院或本院審理中，證人郭長生證稱：「有碰到吳家鎮、莊福全在廟
      的外面邊喝酒聊天及吳鳳蘭在一旁休息：：憲兵來時幾分鐘前乙○○先來，莊
      福全即跟他進入廟內：：我知道莊福全跟我在聊天時他身上有一把槍，他衣服
      鼓鼓的，我問他身上為何帶那麼多錢，他曾把衣服掀開讓我看了一下，」、「
      我是那一天凌晨一點多載我父母到廟裡拜拜，去到那裡莊福全在那裡，我就和
      他聊天：：他拉開皮衣拉鏈時，我看到他插在褲頭有一支槍柄：：」等語（見
      原審卷第九十一頁正、反面；本院更(一)卷第七十一頁）、證人吳家鎮也證稱：
      「憲警到時我與莊福全、郭長生在喝酒：：乙○○來時我看到莊福全跟進去：
      ：有看到莊福全帶一支黑色的槍，」等語（見原審卷第一四五頁正、反面）、
      證人陳正昌亦證稱：「我看到乙○○進來時，莊福全跟在後面，在他腰際插一
      包東西，我不知道是什麼，有聽到乙○○說『你在幹什麼』，莊福全回答說『
      這東西放在你那裡警察不會搜』，之後，憲警就進來，我即趴下。」等語（見
      原審卷第一四六頁、本院更(一)卷第二十七頁反面）。雖證人郭長生於原審法院
      調查時所指認證人莊福全持有之手槍並非如附表之手槍（見原審卷第九十一頁
      ），但對此證人郭長生於本院審理中已補稱：渠誤以為本案扣案手槍只有一枝
      ，原審法院一提示時，渠才指認錯誤等語（見本院更(一)卷第七十一頁），參以
      證人莊福全出示手槍予證人郭長生時係在深夜之「三玄宮」外，且僅匆匆一瞥
      ，難據此而資為否認證人莊福全有將如附表之槍彈寄藏予上訴人事實之證據。
    (三)雖公訴人謂證人莊福全與上訴人所述案發時憲兵隊人員抵「三玄宮」時其等所
      在之位置不同，一稱在廟內，一稱在廟外入口處，且證人黃永裕於偵查中供稱
      憲兵隊人員進入三玄宮時，在穿廊並未遇到上訴人云云，而認為證人莊福全不
      可能將如附表手槍插在上訴人之身上，是其供述是護之詞云云。惟查公訴人
      對於證人黃永裕、莊福全、上訴人等人訊問上開問題時，稍嫌簡略，且公訴人
      於偵查中分別命證人莊福全、上訴人繪圖表示其等於憲兵隊人員抵達「三玄宮
      」當時其等之位置，其等均指在拱門附近，有該繪圖在卷可佐（見偵卷第八十
      頁、八十三頁），並無不一致之處；且人是會移動的，而當天上訴人及證人莊
      福全在「三玄宮」停留之時間並不短，於不同之時點，其位置可能即有不同，
      是於證人黃永裕進入「三玄宮」時，上訴人亦可能已離開「三玄宮」入口處之
      穿廊，況該穿廊之入口處拱門，已在「三玄宮」側門入口內之穿廊上，卻在「
      三玄宮」大廳之外，有「三玄宮」照片可證（見原審卷第一八頁至第一八二
      頁），究在廟內或廟處，端屬相對而言。另公訴人又謂證人莊福全曾是上訴人
      之員工，故其代上訴人受過，猶恐不及，焉會將重刑處罰之違禁物手槍插在上
      訴人身上﹖又謂如附表之手槍確為證人莊福全持有，則其大可於憲兵隊人員進
      入「三玄宮」時隨手加以丟棄，較為簡便，何需插在上訴人身上﹖惟據證人莊
      福全前述供詞，其原以為前來查緝之人員是警察，而上訴人為南投市代表會主
      席，與警方熟識，警方對上訴人必相當禮遇，不致於搜上訴人之身體云云，且
      憲兵隊確也對其稍加禮遇（如后所述）。又當時憲兵隊人員是突然掩至，證人
      莊福全自無餘暇仔細辦識來者何人及仔細思量如何處理其槍、彈最適宜，是尚
      難憑此而認證人莊福全之證言不足採。
    (四)再案發日於南投憲兵隊人員抵達「三玄宮」後，為控制現場，曾對空鳴槍，並
      對在場之上訴人等人以手銬反銬後喝令蹲坐在廟廳等情，固據證人即南投憲兵
      隊副隊長賴文理及在場之證人陳正昌、嚴錦宗、郭長生、郭慶澄於本院前審或
      本院審理中結證明確（見本院上訴卷第七十五頁反面、第七十七頁；本院更(一)
      卷第二十七頁、第二十八頁反面、第七十頁反面、第七十一頁、第一頁）
      ，並有南投憲兵隊於案發當時在現場所攝錄影帶乙捲（外放）、上訴人之選任
      辯護人張國楨所提出轉拍自上述案發當時所攝錄影帶之照片（本院前審當庭播
      放上開當場所攝錄影帶上之鏡頭核與上述照片內容無異，見本院上訴卷第九十
      二頁反面、第一二一頁、第一二二頁），及南投憲兵隊八十六年十月二十二日
      轅宜字第一二一三號函附現場照片在卷可參（見本院更(一)卷第五十四頁至第
      五十六頁），且證人嚴錦宗、陳正昌、郭慶澄、郭長生亦均證明當時在場人有
      因講話而被憲兵隊人員毆打之情形（見本院更(一)卷第二十七頁反面、第二十八
      頁、第七十頁反面、第七十一頁）。但如附表之槍、彈係證人莊福全於憲兵隊
      人員到達「三玄宮」當時，因發覺情況有異，復認警察不會對市民代表會主席
      搜身，乃先告以上訴人此情，並迅將該槍、彈插於上訴人之後腰際等事實，乃
      上訴人及證人莊福全所一致供證，已如前述，上訴人自己知證人莊福全委託其
      寄藏如附表槍彈之意思甚明。復查上訴人及在場之他人於被到場執勤之憲兵隊
      人員限制行動自由後，曾由南投憲兵隊之張政權在「三玄宮」之大廳一一查詢
      上訴人等人之年籍資料，於查詢當時，上訴人並未對張政權表示其身上有帶槍
      ，業據證人張政權於檢察官偵查中證述綦詳（見偵查卷第一一二頁反面、第一
      一三頁）。於本院前審調查中證人即案發當時在「三玄宮」大廳負責搜索任務
      之憲兵王耀文亦到庭結證稱：渠於搜索當時，調查官曾介紹上訴人係市民代表
      會主席，示意渠對上訴人宜稍加尊重，是以渠於當時僅搜上訴人之前身而已，
      當渠搜上訴人前身之時，上訴人並無反應，亦未表明其身上有槍等語（見本院
      上訴卷第四十四頁）。上訴人亦經供承當時確實有人對證人王耀文介紹其係市
      民代表會主席之事實（見本院上訴卷第四十六頁）。又上訴人係於八十四年一
      月二十三日凌晨一時卅分許因南投憲兵隊人員前往「三玄宮」查緝賭博案件而
      當場遭憲兵隊人員逮獲，其間經憲兵隊人員整頓現場，分批將查獲涉案人犯送
      回南投憲兵隊隊部，至同日凌晨五時許，上訴人才向該隊人員自首其身上有槍
      等情，亦據證人賴文理於本院調查時結證明確（見本院更(一)卷第一頁正、
      反面），並有南投憲兵隊搜索筆錄在卷足憑（見南投憲兵隊偵查卷第五十二頁
      ）。按上訴人於憲兵王耀文搜其身時，調查官已特為其介紹予王耀文謂其係市
      民代表會主席，示意王耀文對其宜稍加尊重，王耀文亦經尊重上訴人係市民代
      表會主席之身分而僅搜其前身，苟上訴人未自恃其為南投市市民代表會主席之
      身分，而心存僥倖，於調查官介紹其係市民代表會主席或王耀文搜其前身時，
      其當無不告知該調查官或王耀文謂其後腰際被藏有手槍之理，且於證人張政權
      在「三玄宮」大廳查詢上訴人年籍資料時，亦未禁其發言或令其閉嘴，當時亦
      難謂其無表明身上被藏有手槍之機會，何待其於被帶回南投憲兵隊，距其為該
      憲兵隊人員逮捕約三個半小時後，始向調查官李柏淵表明其身上被藏有手槍，
      足見上訴人於證人莊福全將手槍插於其身上並告知託其寄藏之意後，其即萌未
      經許可默示同意受其寄藏該等槍、彈之犯意，迄其被帶回南投憲兵隊前，猶自
      恃市民代表會主席之身分，心存僥倖，於被帶回南投憲兵隊後，始情非得已，
      而主動向該憲兵隊調查官報告其身上藏有槍彈甚明。
    (五)另證人即南投憲兵隊調查官黃永裕於本院前審調查中雖證稱：上訴人之被查獲
      持有手槍，係因當時渠聽同事謂被帶回南投憲兵隊之眾人當中，有代表會之主
      席，渠一看果然是上訴人，乃上前與上訴人打招呼，拍拍上訴人之肩膀及臀部
      之時，發現上訴人後面鼓鼓的，翻開上訴人所穿外套才知道是槍，上訴人謂槍
      非其所有，適檢察官在現場，渠即將上訴人帶至檢察官處，渠印象中當初並無
      人告知渠謂上訴人身上有槍，經渠一摸到槍，上訴人即謂槍非其所有，當時即
      經檢察官指揮以手套將槍起出未經他人碰觸等語（見本院上訴卷第五十八頁、
      第五十九頁）。惟證人李柏淵則到庭證稱：上訴人被帶回南投憲兵隊後，確曾
      主動告訴渠謂其身上被插一把槍，經渠向副隊長賴文理報告後始找人未載手套
      上去拿槍，當時上訴人有要求鑑驗該槍上之指紋等語。另證人賴文理亦證稱：
      當時確經調查官李柏淵向渠報告上訴人身上被插一把槍，經渠向檢察官報告後
      ，始自上訴人身上將槍起出，且在搜出上訴人持有手槍當時，搜出者未戴手套
      ，且上訴人確曾要求鑑驗該把手槍上面之指紋等語（見原審卷第九十頁正、反
      面；本院上訴卷第七十六頁正、反面、第七十七頁反面）；本院更(一)卷第四十
      二頁反面、四十三頁、九十九頁正、反面）。按上訴人苟在被證人黃永裕拍肩
      膀及臀部時即已被查獲手槍在前，則依證人黃永裕上述所證，當時上訴人謂槍
      非渠所有，適檢察官在現場，渠即逕將上訴人帶到檢察官處，由檢察官指揮將
      槍起出，衡情上訴人即已無空隙再向調查官李柏淵報告其身上被藏槍之事，況
      證人黃永裕於本院調查時函詢檢察官上開查槍經過實情時，其在檢察官訊問時
      已改稱：是副隊長賴文理告訴渠上訴人身上藏有一把槍，渠趕往憲兵隊隊部餐
      廳，上訴人有上手銬趴在桌上，渠上前一摸，果然在其後背腰際找到槍，當時
      是將上訴人帶到中央走道，並向檢察官報告，並當檢察官面前，掀起上訴人
      衣服，因當場尚有隊上弟兄多人看到，認為上訴人非法持有槍枝不法事實明確
      ，渠才未戴手套逕將該槍枝起上來，渠在以前開庭時也是這麼講，可能書記官
      記錯了等語（見本院更(一)卷第四十二頁反面、四十三頁正、反面），再參酌李
      柏淵、賴文理該二證人上開證詞，上訴人所辯其係於被帶回南投憲兵隊後主動
      向調查官李柏淵自首其身上被插一把槍，其始被查獲繳出身上藏有手槍一節，
      即堪採信。
    (六)上訴人於向南投憲兵隊人員自首其身上藏有手槍時，雖亦曾表示該手槍非其所
      有，並即要求將該手槍送往鑑驗槍上之指紋以證該手槍迄被起出時均未經其碰
      觸之情，固據證人賴文理、李柏淵、黃永裕供證如前，但姑不論搜出如附表之
      槍彈時證人黃永裕並未戴手套，已如上述，且因該槍彈取出後已有很多憲兵隊
      同仁摸過，故該憲兵隊才未再將該手槍送鑑定指紋，並經證人賴文理於本院調
      查時陳證無訛（見本院更(一)卷第九十九頁反面），而經本院將上開手槍送法務
      部調查局鑑定其上指紋，據復該槍經處理後，未發現清晰可供比對之指紋，有
      該局八十六年十一月十日陸(二)字第八六九六四八二號鑑定通知書乙紙附卷
      可按（見本院更(一)卷第五十二頁），況依上訴人及證人莊福全前開供證，證人
      莊福全係逕將如附表之槍彈插於上訴人之後腰際，縱若上述手槍上果無上訴人
      之指紋，亦難資為上訴人無寄藏如附表槍彈之有利證據。(七)此外，又有扣案如
      附表之槍彈可資佐證，且該等槍彈經南投憲兵隊送請經鑑驗結果，該手槍係美
      國ＳＭＩＴＨ＆ＷＥＳＯＮ廠牌點三五七吋口徑制式轉輪手槍，槍號ＡＢＰ
      五一八八號，槍管具五條右旋來復線，機械性能良好，具發射子彈之功能，具
      有殺傷力；子彈六顆（嗣經鑑驗試射二顆），均為點三五七吋制式子彈，均
      構造完整，適合扣案之轉輪手槍發射使用，均具有殺傷力等情，有內政部警政
      署刑事警察局八十四年二月七日刑鑑字第五三二一號鑑驗通知書（見偵查卷
      第一六頁）附卷可稽。綜上所述，上訴人所辯，無非卸責飾詞，不足採信。
      本件事證已甚明確，上訴人之前揭犯行，堪以認定。
二、按槍砲彈藥刀械管制條例業於八十六年十一月二十四日修正公布施行，依法於同
    年月二十六日發生效力，上訴人於未經許可無故寄藏如附表之制式手槍、子彈後
    ，法律變更，其行為所規範之修正前槍砲彈藥刀械管制條例第七條第四項之法定
    刑為一年以上七年以下有期徒刑；同條例第十一條第三項之法定刑為三年以下有
    期徒刑。修正後之槍砲彈藥刀械管制條例第七條第四項之法定刑為五年以上有期
    徒刑，併科新台幣一千萬元以下罰金；同條例第十二條第四項之法定刑為五年以
    下有期徒刑，併科新台幣三百萬元以下罰金，比較新舊法之規定，修正前之舊法
    較有利於為行為人之上訴人，依刑法第二條第一項但書規定，應適用有利於上訴
    人之修正前之槍砲彈藥刀械管制條例科處罪刑，是核上訴人未經許可無故寄藏如
    附表制式手槍、子彈之行為，係犯修正前之槍砲彈藥刀械管制條例第七條第四項
    、第十一條第三項之未經許可無故寄藏制式手槍、子彈等罪。公訴人認上訴人係
    犯修正前槍砲彈藥刀械管制條例第七條第四項之未經許可無故持有手槍罪及同條
    例第十一條第三項之未經許可無故持有子彈罪，起訴法條容有未洽，且上訴人所
    犯未經許可無故寄藏制式手槍、子彈罪與其未經許可無故持有制式手槍、子彈罪
    間，有高度、低度之吸收關係，為實質上一罪，本院自得變更起訴法條逕行審判
    ，附此說明。上訴人以一行為同時觸犯上開二罪名，為想像競合犯，應從一重之
    未經許可無故寄藏制式手槍罪處斷；又上訴人於前開犯罪未經有權偵辦犯罪之機
    關發覺前自首而受裁判，並報繳其寄藏之槍彈，應依修正前槍砲彈藥刀械管制條
    例第十三條之二第一項前段自首之規定減輕其刑。原審對上訴人論罪科刑，固非
    無見，惟查：(一)槍砲彈藥刀械管制條例於八十六年十一月二十四日修正，並於同
    月二十六日施用，原審未及比較新舊法之規定，以為適用法律之依據，已有未合
    。(二)上訴人係犯修正前槍砲彈藥刀械管制條例第七條第四項、第十一條第三項之
    罪自首，並報繳其寄藏之槍彈，原審亦未依修正前槍砲彈藥刀械管制條例第十三
    條之二第一項前段規定減輕其刑，並欠妥當。(三)原審認上訴人係犯未經許可無故
    持有手槍、子彈罪行，認事用法，亦不無違誤。上訴人上訴意旨否認其有未經許
    可無故寄藏槍彈犯行云云，雖無足取，但原判決既有上述可議之處，自應由本院
    將原判決撤銷改判。爰審酌上訴人自承有如事實欄所示之重傷害前科，並曾受管
    訓處分（有台灣台中地方法院檢察署刑案資料查註紀錄表乙份在卷足憑），素行
    非佳，且其係南投市民代會主席，身份特殊，言行動見觀瞻，其非法寄藏制式手
    槍、子彈，對社會治安危害較大，但其係因莊福全見憲兵查緝賭博突將所持有之
    手槍、子彈交其寄藏，而其嗣又已將此情向憲兵隊人員自首並繳出手槍、子彈，
    惡性較輕，所寄藏之時間亦不長，公訴人具體求刑二年，未審酌上訴人自首情形
    ，其刑度稍嫌過重及其於犯罪後之態度等一切情狀，量處有期徒刑一年五月，以
    示懲儆。至扣案如附表之手槍一枝及送驗後經試射所餘之子彈四顆，均係違禁物
    ，應併依刑法第三十八條第一項第一款規定宣告沒收之。又另扣案如附表於送驗
    時經試射之子彈二顆，已非違禁物，故不復諭知沒收，併此敘明。
三、據上論斷，應依刑事訴訟法第三百六十九條第一項前段、第三百六十四條、第二
    百九十九條第一項前段、第三百條，修正前槍砲彈藥刀械管制條例第七條第四款
    、第十一條第三項、第十三條之二第一項前段，刑法第十一條前段、第二條第一
    項但書、第二項、第五十五條、第三十八條第一項第一款，判決如主文。
本案經檢察官甲○○到庭執行職務。
中      華民      國    八十九    年      九      月      十三    日
                                  台灣高等法院台中分院刑事第八庭
                                        審判長法  官  羅  得  村
                                              法  官  古  金  男
                                              法  官  林  輝  煌
右正本證明與原本無異。
如不服本判決應於收受送達後十日內向本院提出上訴書狀，其未述上訴之理由者並
得於提起上訴後十日內向本院補提理由書（均須按他造當事人之人數附繕本）。
                                              書記官  劉  恒  宏
中      華      民      國    八十九    年      九      月      十三    日
附錄本案論罪科刑法條全文：
修正前槍砲彈藥刀械管制條例第七條：
  未經許可，製造、販賣或運輸火砲、機關槍、衝鋒槍、卡柄槍或自動步槍者，處七
  年以上有期徒刑。
  未經許可，製造、販賣或運輸普通步槍、馬槍、手槍或各類炸彈者，處五年以上有
  期徒刑。
  意圖供自己或他人犯罪之用，而犯前二項之罪者，處死刑、無期徒刑或十年以上有
  期徒刑，得併科十萬元以下罰金。
  未經許可，無故持有、寄藏或意圖販賣而陳列第一項及第二項所列槍砲之一者，處
  一年以上七年以下有期徒刑。
  第一項及第三項之未遂犯罰之。
修正前槍砲彈藥刀械管制條例第十一條：
  未經許可製造、販賣或運輸彈藥者，處六月以上五年以下有期徒刑。
  意圖供自己或他人犯罪之用，而犯前項之罪者，處一年以上七年以下有期徒刑，得
  併科五萬元以下罰金。
  未經許可無故持有、寄藏或意圖販賣而陳列彈藥者，處三年以下有期徒刑。
  第一項及第二項之未遂犯罰之。
附表
┌──┬───────────────┬──┬──┬──────────┐
│編號│  物      品      名      稱  │單位│數量│    備         註   │
├──┼───────────────┼──┼──┼──────────┤
│ １ │美國ＳＭＩＴＨ＆ＷＥＳＬＯＮ廠│ 枝 │ 壹 │槍號ＡＢＰ五一八八  │
│    │牌‧三五七吋口徑制式轉輪手槍│    │    │                    │
├──┼───────────────┼──┼──┼──────────┤
│    │                              │    │    │其中四顆為ＩＭＩ廠，│
│ ２ │‧三五七吋制式子彈          │ 顆 │ 陸 │餘二為ＷＩＮ廠牌，於│
│    │                              │    │    │送請內政部警政署刑事│
│    │                              │    │    │警察局鑑驗時經試射二│
│    │                              │    │    │顆。                │
└──┴───────────────┴──┴──┴──────────┘
                                                                      Ｉ


司法院資訊處製作；財團法人民間司法改革基金會備份。
